臺灣臺東地方法院刑事判決　　　　　　　 96年度訴字第240號
公　訴　人　臺灣臺東地方法院檢察署檢察官
被　　　告　甲○○
　　　　　　　　　　(另案於臺灣臺東監獄東成分監執行中)
上列被告因毒品危害防制條例案件，經檢察官提起公訴 (96年度
毒偵字第141號)，被告於準備程序中為有罪之陳述，經本院合議
庭裁定改由受命法官獨任進行簡式審判程序，判決如下：
    主    文
甲○○施用第一級毒品，累犯，處有期徒刑壹年，減為有期徒刑
陸月；又施用第二級毒品，累犯，處有期徒刑捌月，減為有期徒
刑肆月，扣案之甲基安非他命陸小包 (淨重壹壹點肆玖公克)沒
收銷燬之，玻璃吸食器貳組均沒收之；又持有第二級毒品，累犯
，處有期徒刑陸月，減為有期徒刑參月，扣案之大麻壹小包 (淨
重壹點柒柒公克)沒收銷燬之；應執行有期徒刑壹年。扣案之甲
基安非他命陸小包 (淨重壹壹點肆玖公克)、大麻壹小包 (淨重
壹點柒柒公克)均沒收銷燬之，玻璃吸食器貳組均沒收之。
    事    實
一、甲○○前因持有毒品案件，經臺灣桃園地方法院桃園簡易庭
    於民國94年1月21日，以94年度桃簡字第155號刑事簡易判決
    判處有期徒刑4月，94年4月4日判決確定，而於95年3月2日
    入監執行，95年7月2日因徒刑執行完畢出監。猶不知悔改，
    明知海洛因及甲基安非他命、大麻係屬毒品危害防制條例第
    2 條第2項第1款、第2款所列之第一級毒品、第二級毒品，
    不得非法持有、施用，竟仍基於施用第一級毒品海洛因、第
    二級毒品甲基安非他命之犯意，於96年2月6日晚上7時許，
    在臺北縣三重市○○○路及自強路交岔路口附近菜市場內不
    詳姓名年籍之成年友人家，以將毒品滲入香煙吸用方式，施
    用第一級毒品海洛因1次，並於同日晚上8時40分許，在臺北
    縣三重市○○○路信義公園內，以玻璃吸食器燒烤方式，施
    用第二級毒品甲基安非他命1次。
二、甲○○復基於非法持有第二級毒品大麻之犯意，於96年2月6
    日晚上8時30分許，在臺北縣三重市○○○路信義公園旁，
    向綽號「黑仔」之姓名年籍不詳之成年男子，以新臺幣 (下
    同)20,000 元購買第二級毒品甲基安非他命6小包，淨重11.
    49公克及大麻1小包淨重1.77公克，而非法持有之。嗣於96
    年2月6日晚上10時許，為警在臺北縣三重市○○○路與雙園
    街口當場查獲，並扣得第二級毒品甲基安非他命6小包淨重
    11.49公克、大麻1小包淨重1.77公克及安非他命吸食器2組
    ，始悉上情。
三、案經臺北縣政府警察局三重分局報請臺灣板橋地方法院檢察
    署檢察官呈請臺灣高等法院檢察署檢察長令轉臺灣臺東地方
    法院檢察署檢察官偵查起訴。
  　理　  由
一、本件被告甲○○所犯係死刑、無期徒刑、最輕本刑為3年以
    上有期徒刑以外之罪，被告於準備程序中就被訴事實為有罪
    之陳述，經法官告知簡式審判程序之旨，並聽取公訴人及被
    告意見後，本院認為適宜由受命法官獨任進行簡式審判程序
    ，先予敘明。
二、上揭犯罪事實，業據被告甲○○於警詢、本院準備程序及審
    理中坦白承認，且被告為警查獲時所採集尿液經送驗確呈嗎
    啡及甲基安非他命陽性反應，有臺北縣政府警察局三重分局
    查獲毒品案件被移送者姓名、代碼對照表 (見警卷第19頁)
    、臺灣檢驗科技股份有限公司濫用藥物尿液檢驗報告 (見警
    卷第42頁)各1份在卷可憑，再被告經警當場扣得之毒品經送
    驗結果，確為甲基安非他命6小包淨重11.49公克，大麻1小
    包淨重1.77公克等情，亦有臺北縣政府警察局三重分局查獲
    涉嫌違反毒品危害防憲條例案件毒品初步鑑驗報告單 (見警
    卷第20頁)、內政部警政署刑事警察局96年6月11日刑鑑字第
    0960081481號鑑定書 (見毒偵卷第13頁)、法務部調查局96
    年3月2日調科壹字第09623016760號鑑定書 (見警卷第41頁)
    各1紙附卷可稽。此外，復有上開扣案毒品及玻璃吸食器2組
    、扣押物品目錄表1紙 (見警卷第14頁)、扣押物品清單3張
    (見毒偵卷第14頁、警卷第35頁至第36頁)及照片3張 (見警
    卷第21頁至第23頁)在卷可考，足認被告上揭自白與事實相
    符，本案事證明確，被告有前揭施用第一、二級毒品海洛因
    及甲基安非他命、並持有第二級毒品大麻之犯行，洵堪認定
    ，應依法論科。
三、按海洛因、甲基安非他命及大麻係屬毒品危害防制條例第2
    條第2項第1款、第2款所列之第一級毒品、第二級毒品，不
    得非法持用、施用。是核被告甲○○所為，係犯毒品危害防
    制條例第10條第1項之施用第一級毒品罪、同條第2項之施用
    第二級毒品罪及第11條第2項之持有第二級毒品罪。被告持
    有第一級毒品海洛因、及第二級毒品甲基安非他命後進而施
    用，其持有之低度行為，應為施用之高度行為所吸收，不另
    論罪。又被告所犯施用第一級毒品罪、施用第二級毒品罪及
    持有第二級毒品罪3罪間，犯意各別，行為互殊，罪名不同
    ，應分論併罰。再被告有如犯罪事實欄所載之犯罪科刑及執
    行情形，有臺灣高等法院被告前案紀錄表1份在卷足佐，其
    於有期徒刑執行完畢後，5年內故意再犯有期徒刑以上之罪
    ，為累犯，應依刑法第47條第1項之規定，各加重其刑。爰
    審酌被告一再觸犯施用毒品罪，顯見其自制力薄弱，惡行非
    輕，且持有第二級毒品大麻數量輕微，顯為自用而持有，惟
    因施用毒品均僅係戕害其自己身心並無加害他人，及犯罪後
    坦承犯行，態度尚可等一切情狀，分別量處如主文所示之刑
    ，以資懲儆。末查被告犯罪之時間，均在96年4月24日之前
    ，所犯皆符合中華民國96年罪犯減刑條例第2條所定之減刑
    條件，應依該條例第2條第1項第3款規定，減減其宣告刑2分
    之1，並定其應執行之刑；扣案之甲基安非他命6小包淨重
    11.49公克，大麻1小包淨重1.77公克，均應依毒品危害防制
    條例第18條第1項規定，不問屬於犯人與否，沒收銷燬之，
    另扣案之玻璃吸食器2組，係被告所有供施用甲基安非他命
    所用，業據被告供承在卷，應依刑法第38條第1項第2款規定
    沒收之。
四、據上論斷，應依刑事訴訟法第273條之1第1項、第299條第1
    項前段，毒品危害防制條例第10條第1項、第2項、第11條第
    2項、第18條第1項，刑法第11條前段、第47條第1項、第51
    條第5款、第38條第1項第2款，中華民國96年罪犯減刑條例
    第2條第1項第3款、第7條、第10條第1項，判決如主文。
本案經檢察官乙○○到庭執行職務。
中　　華　　民　　國　　96　　年　　9 　　月　　12　　日
                  刑事第四庭    法  官  曾宗欽
以上正本證明與原本無異。
如不服本判決應於收受本判決後10日內向本院提出上訴書狀；上
訴書狀應敘述具體理由。未敘述上訴理由者，應於上訴期間屆滿
後20日內向本院補提理由書狀（均須按他造當事人之人數附繕本
）。「切勿逕送上級法院」。
                                書記官　沈茜庭
中　　華　　民　　國　　96　　年　 　9 　　月　　12  　日
附錄本案論罪科刑法條全文：
毒品危害防制條例第10條
施用第一級毒品者，處6月以上5年以下有期徒刑。
施用第二級毒品者，處3年以下有期徒刑。
毒品危害防制條例第11條
持有第一級毒品者，處3年以下有期徒刑、拘役或新臺幣5萬元以
下罰金。
持有第二級毒品者，處2年以下有期徒刑、拘役或新臺幣3萬元以
下罰金。
持有專供製造或施用第一、二級毒品之器具者，處1年以下有期
徒刑、拘役或新臺幣1萬元以下罰金。
持有毒品達一定數量者，加重其刑至二分之一，其標準由行政院
定之。
